【裁判字號】    89,易,2358
【裁判日期】    890626
【裁判案由】    竊盜
【裁判全文】
臺灣高雄地方法院刑事判決                        八十九年度易字第二三五八號
    公訴人  臺灣高雄地方法院檢察署檢察官
    被  告  甲○○
右列被告因竊盜案件，經檢察官提起公訴（八十九年度偵字第九九五三號），本院判
決如左：
    主  文
甲○○竊盜，累犯，處有期徒刑伍月。
    事  實
一、甲○○前於民國七十七年七月二十日，因恐嚇罪，經判處有期徒刑十月，減為有
    期徒刑五月，緩刑三年（嗣經撤銷緩刑，於七十九年五月二十日執行完畢）。七
    十七年八月十日，又因恐嚇取財罪、竊盜罪，經分別判處有期徒刑六月及四月，
    並定應執行有期徒刑八月，於七十八年十二月二十日執行完畢。八十六年五月十
    二日，因脫逃罪，經判處有期徒刑六月確定，於八十六年六月二十九日易科罰金
    執行完畢。八十七年四月十七日，又因過失致死罪，經判處有期徒刑六月，於八
    十七年五月十五日易科罰金執行完畢。
二、甲○○於八十九年五月一日晚上七時許，前往高雄市○○區○路五十六號南旭通
    信有限公司（下簡稱：南旭公司）所開設、但加盟於聯強通訊股份有限公司之門
    市店面（註：該址為七層樓建物；一、二樓為夾層屋可互通，均為南旭公司使用
    ；一樓內部係以磚牆區隔為「店面」及「通二樓之樓梯間」，磚牆上並設有一木
    門可互通「店面」及「通二樓之樓梯間」；至於「店面」及「通二樓之樓梯間」
    向外面臨馬路處則各設有一鐵捲門），尋訪友人即綽號「家俊」店員聊天。直至
    同（一）日晚上十時許甲○○離去時，適因腹痛而由「通二樓之樓梯間」到該址
    二樓上廁所。嗣於甲○○如廁完畢後循著「通二樓之樓梯間」走至一樓時，因該
    店已拉下鐵捲門打烊，致甲○○無法外出，甲○○遂開啟「店面」與「通二樓之
    樓梯間」間之木門，進入一樓店面欲尋出路外出。詎甲○○於一樓店面內見南旭
    公司擺設有各式待售之通信器材，竟於同（一）日十時某分許，意圖為自己不法
    之所有，基於竊盜之故意，竊取南旭公司所有、價值新台幣五千元之ＮＯＫＩＡ
    八八五○型行動電話話機之配件一組。得手後，因遍尋不著一樓鐵捲門之開關，
    遂折返二樓，於同（一）日晚上十時二十二分許，自二樓鐵窗爬出後離去。然適
    逢保全公司人員裴凱鈞因收到南訊公司裝設之警報器發出之訊號而趕扯現場，裴
    凱鈞見狀即高呼小偷並加以追趕。另正於路旁聊天之計程車司機陳永堯、顏郁文
    聽聞甲○○遭人追呼為小偷，亦旋即分別駕車尾隨。待甲○○跑至高雄市○○路
    與忠孝路口時，攔搭陳永堯所駕駛之計程車後向陳永堯慌稱伊遭人追打要求盡速
    離去，惟陳永堯隨即駕車將甲○○載至苓雅分局成功路派出所報警逮獲甲○○，
    暨自甲○○身上起獲ＮＯＫＩＡ八八五○型行動電話話機之配件一組。
三、案經高雄市政府警察局苓雅分局移送臺灣高雄地方法院檢察署檢察官偵查起訴。
    理  由
一、右揭事實，業據被告於警訊、偵查及本院調查、審理時坦承不諱，並據證人即南
    旭公司負責人乙○○於本院調查時，及陳永堯、顏郁文、裴凱鈞於警訊時證述在
    卷，復有贓物認領保管收據一紙在卷可稽。其次，「案發前被告確係至南旭公司
    之門市店面找友人聊天直至快打烊時才離去，而案發後現場之鐵捲門均未遭破壞
    」（參本院八十九年六月十二日乙○○筆錄），故可知被告應非於打烊後另由建
    物外面侵入南旭公司之門市店面，而係於該店即將打烊之際先到二樓無訛。又「
    該店擺放有甚多通信器材（同上開本院乙○○筆錄），設若被告係蓄意先至二樓
    躲藏以便在打烊後行竊，則衡情應會盡可能竊取多樣物品，且會在二樓躲藏稍久
    後再入店內行竊以店內仍有員工尚未下班，然被告卻僅取一組行動電話話機之配
    件；且被告約晚上十時許離去至晚上十時二十二分許自二樓鐵窗爬出欲離去，顯
    見被告係打烊後未久旋即自二樓下來，其於二樓逗留之時間亦與常人上廁所（大
    號）所需時間相近，從而堪信被告確係因腹痛而到二樓上廁所後返抵一樓店面時
    才臨時起意行竊。綜上所述，事証明確，被告犯行堪予認定。
二、核被告所為，係犯刑法第三百二十條第一項之竊盜罪。公訴人認被告係犯刑法第
    三百二十一第一項第一款夜間侵入住宅或有人所在之建築物之加重竊盜罪，容有
    錯誤，惟社會基本事實相同，爰依法變更起訴法條。又被告前八十七年四月十七
    日，因過失致死罪，經判處有期徒刑六月，八十七年五月十五日易科罰金執行完
    畢，有台灣高等法院被告全國全案紀錄表在卷可佐，其於執行完畢後五年以內再
    犯有期徒刑以上之本罪，為累犯，應依法加重其刑。爰審酌被告之品性，犯罪之
    手段、目的、所生所危害、犯罪後之態度及其他一切情狀，量處如主文所示之刑
    。
據上論斷，應依刑事訴訟法第二百九十九條第一項前段、第三百條，刑法第三百二十
條第一項、第四十七條，罰金罰鍰提高標準條例第一條前段，判決如主文。
本案經檢察官黃彩秀到庭執行職務。
中      華      民      國    八十九    年      六      月    二十六    日
                                臺灣高雄地方法院刑事第六庭
                                    法  官  洪碩垣
右正本證明與原本無異。
如不服本判決，應於判決送達後十日內，向本院提出上訴狀。
                                    書記官  高惠珠
中      華      民      國    八十九    年      七      月      三      日
附錄本判決論罪之法條：
刑法第三百二十條第一項
意圖為自己不法之所有或第三人不法之所有，而竊取他人之動產者，為竊盜罪，處五
年以下有期徒刑、拘役或五百元以下罰金。


司法院資訊處製作；財團法人民間司法改革基金會備份。
